臺灣嘉義地方法院刑事判決
109年度金訴字第5號
110年度金訴字第107號
公  訴  人  臺灣嘉義地方檢察署檢察官
被      告  高聖滐


上列被告因洗錢防制法等案件，經檢察官追加起訴（本院１０９年
度金訴字第５號之追加起訴書案號：臺灣嘉義地方檢察署１０８年度
偵字第４６９５、５４９５、５７１５、７２５０、９４００、９４０１、１００７４號，１０８年
度偵緝字第３５６、３５７、３５８、３５９號，１０８年度少連偵字第１２１號；
本院１１０年度金訴字第１０７號之追加起訴書案號：臺灣嘉義地方檢
察署１０９年度偵字第１７２號），及移送併辦（臺灣雲林地方檢察署
１０９年度偵字第４４６５號），本院判決如下：
　　主　　文
乙○○犯如附表一編號１至１１所示之罪，各處如附表一編號１至１１所
示之刑及沒收。應執行有期徒刑肆年；沒收部分併執行之。
乙○○其餘被訴部分（即如附表二編號１部分），無罪。
　　犯罪事實
一、乙○○明知張至鈞、林成蒼（張至鈞、林成蒼所涉犯罪，由檢
    察官另案偵查起訴）、寅○○、卯○○（寅○○、卯○○所涉犯罪，
    由本院另行判決）等成年人所組成詐欺集團，係以３人以上
    之分工方式詐騙，且係將詐騙所得之款項，指定匯入取得使
    用之人頭金融帳戶內，再由車手提領後上繳回集團，以此等
    製造金流斷點方式，掩蓋該詐騙所得之本質及去向，而組成
    具有持續性及牟利性之有結構性詐欺犯罪組織，乙○○竟基於
    參與犯罪組織之犯意，於民國１０８年５月間某日起，加入上開
    詐欺集團（下稱本案詐欺集團），並以通訊軟體「易信」群
    組作為該集團成員聯絡詐欺事宜之方式。本案詐欺集團係由
    張至鈞擔任指揮，負責發號指令；林成蒼擔任回水，負責收
    取車手頭交回之款項；寅○○擔任取簿指示者、車手頭兼收水
    ，負責指示取簿手領取人頭帳戶資料包裹及將人頭帳戶之提
    款卡交予車手持往自動櫃員機提領款項、收取車手領得之款
    項；卯○○擔任取簿手，負責領取內裝有人頭帳戶資料之包裹
    ；乙○○擔任車手，須將所持人頭帳戶提款卡領得之款項交予
    寅○○，再由寅○○交予林成蒼轉交予張至鈞。
二、嗣乙○○與張至鈞、林成蒼、寅○○、卯○○及本案詐欺集團其餘
    不詳成年成員，即共同意圖為自己不法所有，基於三人以上
    共同詐欺取財、一般洗錢之犯意聯絡，先由寅○○指示卯○○領
    取、或由本案詐欺集團其他不詳成員領取如附表一編號１至１
    １「匯入金融帳戶」欄所示之金融帳戶提款卡，另由本案詐
    欺集團不詳成員，以如附表一編號１至１１「詐欺方式」欄所
    示之方法，對如附表一編號１至１１「被害人」欄所示之人施
    用詐術，致使各該被害人均陷於錯誤，而於如附表一編號１
    至１１「匯款時間」欄所示之時間，依指示將如附表一編號１
    至１１「匯款金額」欄所示之款項，匯入如附表一編號１至１１
    「匯入金融帳戶」欄所示之帳戶內，再由張至鈞透過上開通
    訊軟體易信群組，指揮寅○○將人頭帳戶提款卡交予乙○○進行
    詐騙款項之提領，乙○○即於如附表一編號１至１１「提領時間
    」、「提領地點」欄所示之時間、地點，將如附表一編號１
    至１１「提領金額」欄所示之款項領出，再以上述方式，層層
    轉交予本案詐欺集團之上手，以此迂迴層轉之方式，掩飾詐
    欺犯罪所得之本質及去向。乙○○擔任車手，可獲得提領贓款
    之３％作為報酬，惟其僅取得１０８年５月１８日前之提領款項報酬
    ，尚未取得其於１０８年５月１８日當天提領款項之報酬。
三、案經辛○○、己○○、丙○○、丁○○、戊○○、子○○、壬○○、陳○○、
    江○○分別訴由嘉義縣警察局民雄分局報告、嘉義市政府警察
    局第二分局報告、嘉義市政府警察局第一分局報告、嘉義市
    政府警察局移送臺灣嘉義地方檢察署檢察官；癸○○告訴雲林
    縣警察局斗南分局報告暨臺灣雲林地方檢察署檢察官簽分後
    呈請臺灣高等檢察署臺南檢察分署檢察長令轉臺灣嘉義地方
    檢察署檢察官偵查後追加起訴，及移送本院併辦（癸○○部分
    ）。
　　理　　由
壹、程序部分：
一、起訴合法：
　　按同一案件經不起訴處分確定後，固不得再行起訴，但如發
    現新事實或新證據，依刑事訴訟法第２６０條第１款之規定，自
    得再行起訴。而所謂新事實或新證據，祇須於不起訴處分時
    ，所未知悉之事實或未曾發現之證據，即足當之，不以於處
    分確定後新發生之事實或證據為限。亦即此之新證據，不論
    係於處分確定前未經發現，抑或處分確定後所新發生者，均
    包括在內。且該項新事實或新證據就不起訴處分而言，僅須
    足認被告有犯罪嫌疑為已足，並不以確能證明其犯罪為必要
    （最高法院９８年度台上字第６２６６號判決意旨可參）。查被告
    乙○○所為如附表一編號１０所示犯行，前雖曾經臺灣嘉義地方
    檢察署檢察官以：查無被害人癸○○以外之其他被害人指稱遭
    詐騙匯款至林○○之中國信託商業銀行帳號○○○○○○○○○○○○號帳
    戶，不能以被告有提款行為，遽認被告涉有詐欺犯行等節，
    而認被告犯罪嫌疑不足，乃於１０８年１２月２０日以１０８年度偵緝
    字第３５６號、１０８年度偵字第９４００號為不起訴處分確定，有上
    開不起訴處分書１份附卷可稽。然如附表一編號１０所示之被
    害人陳○○於遭詐騙後，業已報警處理，並提出匯款單據以為
    佐證等情，有該編號「證據」欄所示之筆錄及相關報案、匯
    款資料在卷可佐，則該等筆錄及報案、匯款資料既未曾提出
    於前案經檢察官審酌，且自形式上觀之，足認被告確涉犯詐
    欺罪嫌，揆諸上開說明，即屬前案檢察官於不起訴處分前未
    及斟酌之新事實及新證據，是檢察官據上開新事實、新證據
    ，就此部分犯行再次提起公訴，合於刑事訴訟法第２６０條第１
    款再行起訴之規定，程序上並無不合。
二、起訴範圍之認定：　　
　　本院１０９年度金訴字第５號之追加起訴書附表三編號１０雖有列
    載「乙○○於１０８年５月１５日０時３５分許，在嘉義市○區○○街○○○
    號成功街郵局，自庚○○申設之富邦銀行桂林分行帳號○○○○○○○○○○○○號帳戶，提領被害人庚○○之新臺幣（下同）６６００元後
    ，交予寅○○再轉交林成蒼」之事實，然觀之前揭追加起訴書
    犯罪事實欄之記載：「嗣詐欺集團成員先…以不詳方式取得
    庚○○之金融帳戶存摺及金融卡後…，該詐欺集團成員即以如
    附表二所示之方式，詐騙如附表二所示之辛○○等人，致其等
    陷於錯誤，於附表二所示時間匯款至附表二所示之金融帳戶
    內（按：該附表二並未列載庚○○為被害人，亦未列載任何有
    關庚○○遭詐騙、或因而匯款之情形），張至鈞再指揮寅○○分
    配提款卡與乙○○，由其於附表三所示之時、地，提領如附表
    三所示之款項」，未見記載任何有關庚○○金融帳戶或金錢遭
    受詐騙之情節，則前揭追加起訴書既未描述有關庚○○是否遭
    詐騙、遭詐騙之過程，自不得徒以被告有提領庚○○帳戶內屬
    於庚○○金錢之行為，即認已完備、特定犯罪事實之描述，是
    本院認前揭追加起訴書列載上開附表三編號１０部分，應屬贅
    載，不在本案起訴範圍內。
貳、證據能力之認定：
一、關於違反組織犯罪防制條例之供述證據部分：
　　按組織犯罪防制條例第１２條第１項中段規定：「訊問證人之
    筆錄，以在檢察官或法官面前作成，並經踐行刑事訴訟法所
    定訊問證人之程序者為限，始得採為證據」，係以立法排除
    被告以外之人於警詢或檢察事務官調查中所為之陳述，得適
    用刑事訴訟法第１５９條之２、第１５９條之３及第１５９條之５之規定
    。因此證人於警詢時之陳述，於違反組織犯罪防制條例案件
    ，即絕對不具有證據能力，自不得採為判決基礎；而上開組
    織犯罪防制條例第１２條第１項規定，係排除一般證人於警詢
    陳述之證據能力之特別規定，然被告於警詢之陳述，對被告
    本身而言，則不在排除之列（最高法院９７年度台上字第１７２７
    號、１０２年度台上字第２６５３號判決意旨參照）。查本案被告
    乙○○以外之人於警詢時之陳述，及經檢察官或法官訊問而未
    踐行訊問證人程序者，均係被告以外之人於審判外之陳述，
    於被告本案違反組織犯罪防制條例之罪名，不具證據能力，
    不得採為判決之基礎；至於被告所為之陳述，無論是否有利
    於己，就其本身而言，則屬法定證據方法之一，不在組織犯
    罪防制條例第１２條第１項規定排除之列，除有不得作為證據
    之例外，自可在有補強證據之情況下，作為證明被告犯罪之
    證據。
二、關於被告所涉其他刑法罪責之供述證據部分：
　　按被告以外之人於審判外之言詞或書面陳述，除法律有規定
    者外，不得作為證據；次按被告以外之人於審判外之陳述，
    雖不符合刑事訴訟法第１５９條之１至第１５９條之４之規定，但經
    當事人於審判程序同意作為證據，法院審酌該言詞陳述或書
    面陳述作成時之情況，認為適當者，亦得為證據；當事人、
    代理人或辯護人於法院調查證據時，知有第１５９條第１項不得
    為證據之情形，而未於言詞辯論終結前聲明異議者，視為有
    前項之同意，刑事訴訟法第１５９條第１項及第１５９條之５分別定
    有明文。查本判決後述引用之供述證據，檢察官、被告乙○○
    於本院審理中均表示沒有意見而不
    予爭執（見本院金訴５號卷第１１３、３４１頁），且迄至言詞辯
    論終結前均未聲明異議，本院審酌上開證據資料製作時之情
    況，尚無違法不當及證明力明顯過低之瑕疵，亦認為以之作
    為證據應屬適當，揆諸前開規定，爰依刑事訴訟法第１５９條
    之５規定，認該等證據均有證據能力。
三、至於本案據以認定被告犯罪所引其餘非屬供述證據部分，既
    不適用傳聞法則，亦非公務員違背法定程序所取得，依刑事
    訴訟法第１５８條之４規定反面解釋，洵具證據能力。　　
參、認定犯罪事實所憑之證據及理由：
一、上揭犯罪事實，業據被告乙○○於警詢、偵訊及本院審理中坦
    承不諱（見警１４３０５號卷第５至９頁，警２２９４號卷第１頁反面至
    ３頁，警３３２１號卷第２至７頁，警６１８２號卷第２至８頁，警１２７２
    號卷第１３至１５、１７至１９頁；偵４４０３號卷第８頁正、反面，偵４
    ７１７號卷第８頁正、反面，偵６６７１號卷第１０７至１０９頁，偵緝３５
    ６號卷第３７至３８頁；本院金訴５號卷第１１３、１５０、３４０、３６８至
    ３７０頁），核與同案被告寅○○於警詢、偵訊及本院審理中所
    為之自白（見警１５２５６號卷第５至１０頁，警２３０９號卷第１頁反
    面至２頁反面；偵４６９５號卷第２１至２２、４１至４２頁，偵５７１５號
    卷第２５至２６頁，偵９４００號卷第２５至２６頁，偵１７２號卷第３５頁
    正、反面；本院金訴５號卷第１１１至１１２、１４９、２４９頁），及
    同案被告卯○○於本院審理中供承有依寅○○之指示領取金融帳
    戶資料包裹之節（見本院金訴５號卷第１５０頁），均大致相符
    ，且就參與犯罪組織犯行部分，亦經證人即同案被告寅○○於
    檢察官訊問及本院審理中具結屬實（見偵４６９５號卷第２３至２４
    、４３頁，偵５７１５號卷第２６頁，偵９４００號卷第２７頁）；另就加
    重詐欺取財、洗錢部分犯行，復經證人即如附表一編號１至１
    １所示之被害人辛○○、己○○、丑○○、丙○○、丁○○、戊○○、子○○、壬○○、癸○○、陳○○、江○○於警詢中指證歷歷（出處均詳
    如附表一「證據」欄所示），並有如附表一編號１至１１「證
    據」欄所示之陳報單、報案三聯單、受理各類案件紀錄表、
    受理詐騙帳戶通報警示簡便格式表、反詐騙案件紀錄表、反
    詐騙諮詢專線紀錄表、金融機構聯防機制通報單、通知疑似
    警示帳戶通報單、匯款申請書、存款憑條、開戶資料、交易
    明細、提領詐騙贓款一覽表、影像調閱管制表、監視錄影器
    畫面翻拍照片等附卷可稽（出處均詳如附表一「證據」欄所
    示），足認被告上開任意性自白確與事實相符，堪以採信。
二、本案構成洗錢防制法第１４條第１項之一般洗錢罪：
（一）按１０５年１２月２８日修正公布，並於１０６年６月２８日生效施行
      之洗錢防制法第１條規定：「為防制洗錢，打擊犯罪，健
      全防制洗錢體系，穩定金融秩序，促進金流之透明，強化
      國際合作，特制定本法。」與修正前洗錢防制法第１條規
      定：「為防制洗錢，追查重大犯罪，特制定本法。」已有
      明顯不同，可見洗錢防制法的立法目的及其保護法益，從
      「妨害司法權運作」（打擊犯罪），兼及「穩定金融秩序
      、促進金流透明」。又修正後洗錢防制法第２條第２款、第
      ３條第２款規定，掩飾刑法第３３９條詐欺取財犯罪所得去向
      之行為，亦可構成洗錢罪。另依據洗錢防制法第２條修正
      理由第３點所示：「維也納公約第３條第１項第ｂ款第ｉｉ目規
      定洗錢行為態樣，包含掩飾、隱匿該財產的真實性質、來
      源、所在地、處置、轉移、相關的權利或所有權之洗錢類
      型，例如：⒈犯罪行為人出具假造的買賣契約書掩飾某不
      法金流；⒉貿易洗錢態樣中以虛假貿易外觀掩飾不法金流
      移動；⒊知悉他人有將不法所得轉購置不動產之需求，而
      擔任不動產之登記名義人或成立人頭公司擔任不動產之登
      記名義人以掩飾不法所得之來源；⒋提供帳戶以掩飾不法
      所得之去向，例如：販售帳戶予他人使用。」修正後條文
      雖未完整規範上開公約所列全部隱匿或掩飾態樣，然已可
      見提供、販售帳戶予他人使用，係掩飾不法所得本質、所
      在之典型行為，所以，使用他人提供、販售之帳戶存、提
      不法所得，用來掩飾或切斷該不法所得與犯罪者之關聯性
      ，阻礙金流透明，破壞金融秩序，藉以掩飾、隱匿該不法
      所得之去向、所在，並逃避追訴、處罰，更屬於侵害上開
      洗錢防制法保護法益，而在其立法目的之規範範圍。復按
      洗錢防制法第１５條之特殊洗錢罪，係在無法證明前置犯罪
      之特定不法所得，而未能依洗錢防制法第１４條之一般洗錢
      罪論處時，始予適用。倘能證明人頭帳戶內之資金係前置
      之特定犯罪所得，即應逕以一般洗錢罪論處，自無適用特
      殊洗錢罪之餘地。例如詐欺集團向被害人施用詐術後，為
      隱匿其詐欺所得財物之去向，而令被害人將其款項轉入該
      集團所持有、使用之人頭帳戶，並由該集團所屬之車手前
      往提領詐欺所得款項得逞，檢察官如能證明該帳戶內之資
      金係本案詐欺之特定犯罪所得，即已該當於洗錢防制法第
      １４條第１項之一般洗錢罪；至若無法將人頭帳戶內可疑資
      金與本案詐欺犯罪聯結，而不該當第２條洗錢行為之要件
      ，當無從依洗錢防制法第１４條第１項之一般洗錢罪論處，
      僅能論以洗錢防制法第１５條第１項之特殊洗錢罪。另過去
      實務認為，行為人對犯特定犯罪所得之財物或利益作直接
      使用或消費之處分行為，或僅將自己犯罪所得財物交予其
      他共同正犯，祇屬犯罪後處分贓物之行為，非本條例所規
      範之洗錢行為，惟依修正後洗錢防制法規定，倘行為人意
      圖掩飾、隱匿特定犯罪所得來源，而將特定犯罪所得直接
      消費處分，甚或交予其他共同正犯，而由共同正犯以虛假
      交易外觀掩飾不法金流移動，即難認單純犯罪後處分贓物
      之行為，應仍構成洗錢防制法第２條第１或２款之洗錢行為
      （最高法院１０８年度台上字第２５００號判決意旨參照）。
（二）本案詐欺集團之犯罪手法係由該詐欺集團不詳成員以如附
      表一編號１至１１所示之詐欺方式，詐騙如附表一編號１至１１
      所示之被害人，行騙成功後，上開被害人將錢匯入該詐欺
      集團成員所提供之人頭帳戶，該詐欺集團成員回報上開被
      害人已匯入金錢後，再由被告提領人頭帳戶內之詐騙所得
      款項，是以本案被告所屬詐欺集團係由不詳成員向上開被
      害人施用詐術後，為隱匿其詐騙所得財物之去向，而令上
      開被害人將款項轉入該詐欺集團所提供之人頭帳戶，之後
      由該詐欺集團之「車手」前往提領詐騙所得款項得逞，再
      轉交予上手，而製造金流斷點，致無從追查上開犯罪所得
      去向，而掩飾或隱匿上開犯罪所得，即已該當於洗錢防制
      法第１４條第１項之一般洗錢罪。且以人頭帳戶來施行詐騙
      取得款項之手法，早已經媒體廣為報導，被告更實際擔任
      本案詐欺集團「車手」之工作，由其提領詐騙所得款項後
      ，再層層轉交予該詐欺集團之上手，是以被告當知悉本案
      詐欺集團均係利用人頭帳戶供被害人匯款，再由詐欺集團
      之「車手」提領詐騙所得款項後轉交等情節，而以此詐騙
      手法客觀上切斷詐騙所得金流之去向，所為已製造金流斷
      點，使犯罪所得去向不明，其等掩飾或隱匿特定犯罪所得
      去向、所在，而移轉詐欺取財之特定犯罪所得之行為甚明
      。
三、按刑法第３３９條之４第１項第２款之立法理由為多人共同行使詐
    術手段，易使被害人陷於錯誤，其主觀惡性較單一個人行使
    詐術為重，有加重處罰之必要，爰仿照本法第２２２條第１項第
    １款之立法例，將「三人以上共同犯之」列為第２款之加重處
    罰事由，本款所謂「三人以上共同犯之」，不限於實施共同
    正犯，尚包含同謀共同正犯。次按共同正犯之意思聯絡，原
    不以數人間直接發生者為限，即有間接之聯絡者，亦包括在
    內，如甲分別邀約乙、丙犯罪，雖乙、丙間彼此並無直接之
    聯絡，亦無礙於其為共同正犯之成立（最高法院７７年台上字
    第２１３５號判例意旨參照）。又按共同實行犯罪行為之人，在
    合同意思範圍以內，各自分擔犯罪行為之一部，相互利用他
    人之行為，以達其犯罪之目的者，即應對於全部所發生之結
    果，共同負責，不問犯罪動機起於何人，亦不必每一階段犯
    行，均經參與。再關於犯意聯絡，不限於事前有所協定，其
    於行為當時，基於相互之認識，以共同犯罪之意思參與者，
    亦無礙於共同正犯之成立。且數共同正犯之間，原不以直接
    發生犯意聯絡者為限，即有間接之聯絡者，亦包括在內（最
    高法院９８年度台上字第７１３號、９８年度台上字第４３８４號判決
    要旨參照）。查被告所屬本案詐欺集團，係利用電話或通訊
    軟體施行詐術，誘使被害人受騙，而依指示匯款至指定之人
    頭帳戶，並由張至鈞透過通訊軟體易信，指揮寅○○將人頭帳
    戶提款卡交予被告進行詐騙款項之提領，而後被告再將其提
    領之詐騙所得款項交予寅○○，寅○○再交予林成蒼輾轉繳回上
    手張至鈞，其組織縝密，分工精細，成員至少包括張至鈞、
    林成蒼、寅○○、被告等人，而達３人以上至明。雖被告未必
    對全部詐欺集團成員均有所認識或知悉其等之確切身分，亦
    未實際參與全部詐欺取財犯行，然此一間接聯絡犯罪之態樣
    ，正為具備一定規模詐欺犯罪所衍生之細密分工模式，參與
    犯罪者透過相互利用彼此之犯罪角色分工，而形成一個共同
    犯罪之整體以利施行詐術，是其等實均有以自己共同犯罪之
    意思，在共同犯意聯絡下，相互支援、供應彼此所需地位，
    相互利用他人行為，以達共同詐欺取財之目的，被告自應在
    犯意聯絡範圍內，就本案犯行負共同正犯之責任。
四、被告於１０８年５月間參與本案詐欺集團，可認屬參與犯罪組織
    ：
　　按本條例所稱犯罪組織，指３人以上，以實施強暴、脅迫、
    詐術、恐嚇為手段或最重本刑逾５年有期徒刑之刑之罪，所
    組成具有持續性或牟利性之有結構性組織。前項有結構性組
    織，指非為立即實施犯罪而隨意組成，不以具有名稱、規約
    、儀式、固定處所、成員持續參與或分工明確為必要，組織
    犯罪防制條例第２條定有明文。查本案詐欺集團係以上述方
    式，對被害人施用詐術，誘使被害人受騙匯款至人頭帳戶，
    再由被告與同案被告寅○○及本案詐欺集團其餘成員各司其職
    ，足認組織縝密、分工精細，自須投入相當之成本及時間，
    自非隨意組成而立即犯罪，顯係該當「３人以上，以實施詐
    術為手段，所組成具有持續性及牟利性之有結構性組織」，
    是核被告此部分所為，係犯組織犯罪防制條例第３條第１項後
    段之參與犯罪組織罪，亦可認定。
五、綜上所述，本案事證明確，被告參與犯罪組織及如附表一編
    號１至１１所示三人以上共同詐欺取財、一般洗錢犯行，均堪
    以認定，應予依法論科。
肆、所犯法條及刑之酌科：
一、核被告乙○○就犯罪事實欄一所為，係犯組織犯罪防制條例第
    ３條第１項後段之參與犯罪組織罪；就犯罪事實欄二（即附表
    一編號１至１１）所為，均係犯刑法第３３９條之４第１項第２款之
    三人以上共同犯詐欺取財罪及洗錢防制法第１４條第１項之一
    般洗錢罪。
二、被告就犯罪事實欄二（即附表一編號１至１１）所示犯行，與
    張至鈞、林成蒼、寅○○或卯○○（有關被害人匯入金融帳戶係
    卯○○領取部分）及本案詐欺集團其他不詳成員間，具有犯意
    聯絡及行為分擔，應論以共同正犯。
三、被告及其共犯就附表一編號２、５、７所示犯行，向該等編號
    所示之被害人施行詐術，使該等被害人陷於錯誤而數次匯款
    至人頭帳戶，及就附表一編號１至８、１０至１１所示犯行，就同
    一被害人匯入帳戶之款項數次為提領行為，均係為達到詐欺
    取財之目的，而侵害同一被害人之財產法益，各行為之獨立
    性均極為薄弱，難以強行分開，依一般社會健全觀念，應就
    同一被害人之數次匯款行為及被告針對同一被害人所匯款項
    之數次提領行為，視為數個舉動之接續施行，合為包括之一
    行為予以評價，論以接續犯之單純一罪。
四、罪數之認定：
（一）按組織犯罪防制條例係藉由防制組織型態之犯罪活動為手
      段，以達成維護社會秩序、保障人民權益之目的，乃於該
      條例第３條第１項前段與後段，分別對於「發起、主持、指
      揮」及「參與」犯罪組織者，依其情節不同而為處遇，行
      為人雖有其中一行為（如參與），不問其有否實施各該手
      段（如詐欺）之罪，均成立本罪。然在未經自首或有其他
      積極事實，足以證明其確已脫離或解散該組織之前，其違
      法行為，仍繼續存在，即為行為之繼續，而屬單純一罪，
      至行為終了時，仍論為一罪。又刑法上一行為而觸犯數罪
      名之想像競合犯存在之目的，在於避免對於同一不法要素
      予以過度評價。自然意義之數行為，得否評價為法律概念
      之一行為，應就客觀構成要件行為之重合情形、主觀意思
      活動之內容、所侵害之法益與行為間之關連性等要素，視
      個案情節依社會通念加以判斷。刑法刪除牽連犯之規定後
      ，原認屬方法目的或原因結果，得評價為牽連犯之二犯罪
      行為間，如具有局部之同一性，或其行為著手實行階段可
      認為同一者，得認與一行為觸犯數罪名之要件相侔，依想
      像競合犯論擬。倘其實行之二行為，無局部之重疊，行為
      著手實行階段亦有明顯區隔，依社會通念難認屬同一行為
      者，應予分論併罰。因而行為人以一參與詐欺犯罪組織，
      並分工加重詐欺行為，同時觸犯參與犯罪組織罪及加重詐
      欺取財罪，雖其參與犯罪組織之時、地與加重詐欺取財之
      時、地，在自然意義上非完全一致，然二者仍有部分合致
      ，且犯罪目的單一，依一般社會通念，認應評價為一罪方
      符合刑罰公平原則，應屬想像競合犯，如予數罪併罰，反
      有過度評價之疑，實與人民法律感情不相契合（最高法院
      １０７年度台上字第１０６６號判決意旨參照）。再按刑罰責任
      之評價與法益之維護息息相關，對同一法益侵害為雙重評
      價，是過度評價；對法益之侵害未予評價，則為評價不足
      ，均為法之所禁。又加重詐欺罪，係侵害個人財產法益之
      犯罪，其罪數之計算，核與參與犯罪組織罪之侵害社會法
      益有所不同，審酌現今詐欺集團之成員皆係為欺罔他人，
      騙取財物，方參與以詐術為目的之犯罪組織。倘若行為人
      於參與詐欺犯罪組織之行為繼續中，先後多次為加重詐欺
      之行為，因參與犯罪組織罪為繼續犯，犯罪一直繼續進行
      ，直至犯罪組織解散，或其脫離犯罪組織時，其犯行始行
      終結。故該參與犯罪組織與其後之多次加重詐欺之行為皆
      有所重合，然因行為人僅為一參與犯罪組織行為，侵害一
      社會法益，屬單純一罪，應僅就「該案中」與參與犯罪組
      織罪時間較為密切之首次加重詐欺犯行論以參與犯罪組織
      罪及加重詐欺罪之想像競合犯，而其他之加重詐欺犯行，
      祗需單獨論罪科刑即可，無需再另論以參與犯罪組織罪，
      以避免重複評價。是如行為人於參與同一詐欺集團之多次
      加重詐欺行為，因部分犯行發覺在後或偵查階段之先後不
      同，肇致起訴後分由不同之法官審理，為裨益法院審理範
      圍明確、便於事實認定，即應以數案中「最先繫屬於法院
      之案件」為準，以「該案件」中之「首次」加重詐欺犯行
      與參與犯罪組織罪論以想像競合。縱該首次犯行非屬事實
      上之首次，亦因參與犯罪組織之繼續行為，已為該案中之
      首次犯行所包攝，該參與犯罪組織行為之評價已獲滿足，
      自不再重複於他次詐欺犯行中再次論罪，俾免於過度評價
      及悖於一事不再理原則。至於「另案」起訴之他次加重詐
      欺犯行，縱屬事實上之首次犯行，仍需單獨論以加重詐欺
      罪，以彰顯刑法對不同被害人財產保護之完整性，避免評
      價不足（最高法院１０９年度台上字第３９４５號判決意旨參照
      ）。
（二）查被告參與本案詐欺集團所為之多次加重詐欺行為，本案
      係「最先繫屬於法院之案件」（按：被告除本案外，尚有
      另案即本院１１０年度金訴字第６號），有臺灣高等法院被告
      前案紀錄表１份在卷可考，依上說明，被告本案所犯之參
      與犯罪組織罪，應與其所犯附表一編號１１（本案中之首次
      ）之刑法第３３９條之４第１項第２款三人以上共同詐欺取財罪
      、洗錢防制法第１４條第１項之一般洗錢罪，依想像競合之
      規定，從一重之三人以上共同詐欺取財罪論處；而被告其
      餘如附表一編號１至１０所犯三人以上共同詐欺取財罪、一
      般洗錢罪２罪，亦均係以一行為觸犯數罪名，而為想像競
      合犯，依刑法第５５條規定，應從一重之三人以上共同詐欺
      取財罪處斷。
（三）按詐欺取財罪，係為保護個人之財產法益而設，行為人罪
      數之計算，自應依遭詐騙之被害人人數計算。被告就上開
      １１次三人以上共同詐欺取財犯行，被害人不同，各罪在時
      間差距上可以分開，其犯意各別，行為互殊，在刑法評價
      上各具獨立性，應予分論併罰。
五、本案１０９年度金訴字第５號之追加起訴書犯罪事實雖未述及被
    告如附表一編號２「於１０８年５月１３日１３時４分１６秒許至同日１３
    時６分１２秒許，在嘉義縣○○鄉○○路○段○○號臺灣企銀民雄分行
    之自動櫃員機，提領４次，每次各提領２萬元」、如附表一編
    號６「於１０８年５月１５日０時３５分許，在嘉義市○區○○街○○○號成
    功街郵局之自動櫃員機，提領１次１０００元」之提領款項犯罪
    事實，然此部分犯罪事實與業經起訴之犯罪事實間，具有接
    續犯之實質上一罪關係，而為起訴效力所及，本院自得擴張
    審理該部分犯罪事實。至檢察官移送併案審理部分，與本案
    １０９年度金訴字第５號之追加起訴書所載犯罪事實相同，本院
    本應併予審理。
六、查被告前因公共危險案件，經本院以１０３年度嘉交簡字第９３４
    號判決判處有期徒刑２月確定，並於１０３年１０月２日易科罰金
    執行完畢等節，有臺灣高等法院被告前案紀錄表１份存卷可
    參，則被告前受有期徒刑執行完畢，於５年內故意再犯本案
    有期徒刑以上之罪，乃屬累犯。而本院依司法院大法官會議
    釋字第７７５號解釋意旨，衡酌被告上開所犯前案與本案所犯
    之罪質雖不相同，然因本案並無應量處最低法定刑、又無法
    適用刑法第５９條減輕規定之情形，且適用累犯加重規定時，
    亦無超過其所應負擔罪責之情事，故本案仍有依刑法第４７條
    第１項之規定，加重其刑之必要。
七、按想像競合犯之處斷刑，本質上係「刑之合併」，其所謂從
    一重處斷，乃將想像競合犯組成之評價上數罪，合併為科刑
    一罪，其所對應之刑罰，亦合併其評價上數罪之數法定刑，
    而為一個處斷刑。易言之，想像競合犯侵害數法益者皆成立
    犯罪，論罪時必須輕、重罪併舉論述，同時宣告所犯各罪名
    ，包括各罪有無加重、減免其刑之情形，亦應說明論列，量
    刑時併衡酌輕罪部分量刑事由，評價始為充足，然後依刑法
    第５５條前段規定「從一重處斷」，非謂對於其餘各罪可置而
    不論。因此，法院決定處斷刑時，雖以其中最重罪名之法定
    刑，做為裁量之準據，惟於裁量其輕重時，仍應將輕罪合併
    評價在內（最高法院１０８年度台上字第４４０５、４４０８號判決意
    旨參照）。
（一）按參與犯罪組織，其參與情節輕微者，得減輕或免除其刑
      ；犯組織犯罪防制條例第３條之罪，偵查及審判中均自白
      者，減輕其刑，組織犯罪防制條例第３條第１項但書、第８
      條第１項後段分別定有明文。查被告於犯罪事實欄一所載
      時間，加入本案詐欺集團，擔任車手之工作，致使附表一
      各該編號所示被害人均受騙，被害人次、金額非少，被告
      並可獲得提領款項３％之報酬，難認被告參與情節輕微，自
      無前開條例第３條第１項但書規定得減輕或免除其刑之適用
      ；至被告迭自偵審期間均自白參與本案詐欺集團犯罪組織
      ，揆諸前揭條例第８條第１項後段規定，自應予減輕其刑。
（二）次按犯洗錢罪，在偵查或審判中自白者，減輕其刑，洗錢
      防制法第１６條第２項亦定有明文。查被告迭自偵審期間均
      自白上開洗錢罪嫌，則其所為上開洗錢犯行，自應依上開
      規定予以減輕其刑。
（三）被告前開符合減輕其刑之規定，雖最後因想像競合犯從一
      重論以三人以上共同犯詐欺取財罪，惟仍得作為本案量刑
      之參考。
八、爰以行為人之責任為基礎，審酌被告：（一）正值青年，不
    思循正途獲取財物，為牟取不法報酬，參與本案詐欺犯罪集
    團，於本案中擔任提領贓款之車手工作；（二）本案詐欺集
    團使如附表一編號１至１１所示之被害人將款項匯入人頭帳戶
    ，被告並於提領贓款後，旋即交付上手，以隱匿其詐欺所得
    去向，所為嚴重損害財產交易安全及社會經濟秩序，破壞人
    際間信任關係，造成上開被害人財產損失及精神痛苦，所生
    危害非輕；（三）犯後業已坦承犯行，就參與犯罪組織、一
    般洗錢犯行部分，迭於警詢、偵訊及本院審理中均自白犯罪
    ，已符合相關自白減刑規定（學理所稱想像競合所犯輕罪之
    釐清作用），惟迄未與上開被害人達成和解、賠償其等所受
    損失之犯後態度；（四）犯罪之動機、目的、手段、分工之
    角色、提領之贓款數額，及被告自述高職肄業之智識程度、
    現為鐵工、月收入約２萬５０００元至３萬５０００元、已婚、育有２
    名未成年小孩、平常與胞弟同住之家庭生活狀況（見本院金
    訴５號卷第３７１頁）等一切情狀，酌情量處如主文第１項所示
    之刑，及定其應執行之刑。
九、強制工作部分：
    按修正後之組織犯罪防制條例所規定之強制工作，性質上原
    係對於有犯罪習慣，或因遊蕩、懶惰成習而犯罪者，所為之
    處置，修正後該條例既已排除常習性要件，從而，本於法律
    合憲性解釋原則，依司法院釋字第４７１號關於行為人有無預
    防矯治其社會危險性之必要，及比例原則等與解釋意旨不相
    衝突之解釋方法，為目的性限縮，對犯該條例第３條第１項之
    參與犯罪組織者，視其行為之嚴重性、表現之危險性、對於
    未來行為之期待性，以及所採措施與預防矯治目的所需程度
    ，於有預防矯治其社會危險性之必要，且符合比例原則之範
    圍內，由法院依該條例第３條第３項規定，一併宣告刑前強制
    工作（最高法院刑事大法庭１０８年度台上大字第２３０６號裁定
    意旨參照）。查被告雖參與本案詐欺集團之上述詐欺取財犯
    行，然僅擔任提領贓款之車手，係屬聽令行事之次要角色，
    非居於詐欺集團之主導或管理地位，且被告參與本案犯行之
    時間未滿半月，從而，本院審酌被告行為之嚴重性、表現之
    危險性尚非至鉅，並斟酌預防矯治其社會危險性之必要性及
    比例原則，認尚無對被告宣告強制工作之必要。追加起訴意
    旨請求對被告宣告強制工作，即難以憑採。
十、關於沒收：
（一）按犯罪所得，屬於犯罪行為人者，沒收之，但有特別規定
      者，依其規定；前２項之沒收，於全部或一部不能沒收或
      不宜執行沒收時，追徵其價額，刑法第３８條之１第１項、第
      ３項分別定有明文。且犯罪所得之沒收或追徵，在於剝奪
      犯罪行為人之實際犯罪所得，使其不能坐享犯罪之成果，
      以杜絕犯罪誘因，性質上屬類似不當得利之衡平措施。苟
      無犯罪所得，自不生利得剝奪之問題。２人以上共同犯罪
      ，關於犯罪所得之沒收或追徵，倘個別成員並無犯罪所得
      ，且與其他成員對於所得亦無事實上之共同處分權時，即
      無「利得」可資剝奪，故共同正犯所得之沒收或追徵，應
      就各人所分得者為之。又所謂各人「所分得」之數，係指
      各人「對犯罪所得有事實上之處分權限」者而言。各共同
      正犯有無犯罪所得、所得多寡，事實審法院應視具體個案
      之實際情形，綜合卷證資料及調查結果，依自由證明程序
      釋明其合理之依據而為認定（最高法院１０７年度台上字第２
      ４９１號判決意旨參照）。查被告因本案犯行，可分得其提
      領款項之３％作為報酬，１０８年５月１８日前之報酬均已收到，
      僅１０８年５月１８日之報酬尚未收到等情，業據被告於警詢、
      偵訊及本院審理中供承明確（見警３３２１號卷第５頁，偵４７１
      ７號卷第８頁反面，本院金訴５號卷第１１３、３６９頁），準此
      ，被告實際上已獲取附表一編號１至６、９至１１所示提領贓
      款之報酬，經計算後依序係４５００元、１萬２８９７元、４４９７元
      、３０００元、３０００元、１５３０元、１５００元、３０００元、３６００元，
      為其上述各該編號所示犯行之犯罪所得，雖均未扣案，仍
      應依刑法第３８條之１第１項前段、第３項規定，在上述各該
      編號犯行項下宣告沒收，並於全部或一部不能沒收或不宜
      執行沒收時，追徵其價額。
（二）被告就其所參與三人以上共同詐欺取財犯行中想像競合犯
      洗錢防制法第１４條第１項之一般洗錢罪者，依洗錢防制法
      第１８條第１項前段雖規定就所收受之財產利益部分予以宣
      告沒收，然洗錢防制法第１８條第１項固規定：「犯第１４條
      之罪，其所移轉、變更、掩飾、隱匿、收受、取得、持有
      、使用之財物或財產上利益，沒收之；犯第１５條之罪，其
      所收受、持有、使用之財物或財產上利益，亦同。」此一
      規定採取義務沒收主義，只要合於前述規定，法院即應為
      相關沒收之諭知，然該洗錢行為之標的是否限於行為人所
      有者始得宣告沒收，法無明文，實務上一向認為倘法條並
      未規定「不問屬於犯罪行為人與否均沒收」時，自仍以屬
      於被告所有者為限，始應予沒收。暨參諸最高法院１００年
      度台上字第５０２６號判決：「毒品危害防制條例第１９條第１
      項關於沒收之規定，固採義務沒收主義，凡犯同條例第４
      條至第９條、第１２條、第１３條或第１４條第１項、第２項之罪
      者，其供犯罪所用或因犯罪所得之財物，均應諭知沒收。
      但該法條並未規定『不問屬於犯罪行為人與否』，均沒收之
      ，自仍以屬於被告所有者為限，始應予以沒收。」之意旨
      ，本院認在洗錢防制法並未規定「不問屬於犯罪行為人與
      否」之情形下，自宜從有利於被告之認定。本案被告就其
      參加本案詐欺集團，僅按提領贓額領取固定％數作為報酬
      ，其餘款項則均層轉上手收執，已如前述，並非被告所有
      ，亦非在其實際掌控中，則被告就上開犯罪所收受、持有
      之財物本不具所有權及事實上處分權，依法自無從對其加
      以宣告沒收其各該次所提領之全部金額。退步言之，縱認
      洗錢防制法第１８條第１項之規定尚不限於犯罪行為人所有
      始得沒收，惟刑法、刑法施行法相關沒收條文，將沒收定
      為「刑罰」、「保安處分」以外之法律效果，而實際上，
      沒收仍有懲罰之效果，屬於干預財產權之處分，應遵守比
      例原則及過度禁止原則，是於刑法第３８條之２第２項規定沒
      收有過苛之虞、欠缺刑法上之重要性、犯罪所得價值低微
      ，或為維持受宣告人生活條件之必要者，得不宣告或酌減
      之，賦予法官在個案情節上，審酌宣告沒收將過於嚴苛而
      有不合理之情形，得不予宣告沒收，以資衡平，是本院認
      上開洗錢防制法第１８條第１項之沒收規定，亦應有刑法第３
      ８條之２第２項規定之適用。則被告既僅依提領贓額領取固
      定％數作為報酬，並非鉅額，倘已就其實際犯罪所得予以
      沒收追徵外，另再就所領取之款項一律予以宣告沒收追徵
      ，顯有過苛之虞，是揆之前開說明，本院亦認被告關於犯
      洗錢罪之標的部分不應對其予以宣告沒收，以上附此說明
      。
（三）按供犯罪所用、犯罪預備之物或犯罪所生之物，屬於犯罪
      行為人者，得沒收之，但有特別規定者，依其規定，刑法
      第３８條第２項定有明文。而最高法院往昔採共同正犯間犯
      罪工具物必須重複諭知之相關見解，已不再援用，犯罪工
      具物須屬被告所有，或被告有事實上之處分權時，始得在
      該被告罪刑項下併予諭知沒收，至於非所有權人，又無共
      同處分權之共同正犯，自無庸在其罪刑項下諭知沒收（最
      高法院１０７年度第５次刑事庭會議決議、１０７年度台上字第４
      ４３０號判決意旨參照）。查被告用以與詐欺集團成員聯絡
      之行動電話，未據扣案，且係張至鈞交予寅○○提供予被告
      使用，被告提領贓款完畢後，即已將該行動電話連同贓款
      及提款卡一併交予寅○○繳回予張至鈞等情，業據被告及證
      人寅○○於本院準備程序中一致供述在卷（見本院金訴５號
      卷第１１１至１１３頁），足見該行動電話非屬被告所有或被告
      對之有事實上處分權，依上說明，自無庸在本案對被告宣
      告沒收或追徵。
伍、無罪部分：
一、公訴意旨（本院１０９年度金訴字第５號之追加起訴書）另略以
    ：被告乙○○如附表一編號１、４所示提領贓款犯行之人頭帳戶
    ，係本案詐欺集團不詳成員，以如附表二編號１所示詐欺方
    式詐騙告訴人甲○○所取得，其與同案被告卯○○、寅○○及上開
    不詳集團成員間，就此有犯意聯絡及行為分擔。因認被告此
    部分亦涉犯刑法第３３９條之４第１項第２款之三人以上共同犯詐
    欺取財罪嫌云云。
二、按犯罪事實應依證據認定之，無證據不得認定犯罪事實；又
    不能證明被告犯罪或其行為不罰者，應諭知無罪之判決，刑
    事訴訟法第１５４條第２項、第３０１條第１項分別定有明文。次按
    刑事訴訟法上所謂認定犯罪事實之積極證據，係指適合於被
    告犯罪事實認定之積極證據而言，雖不以直接證據為限，間
    接證據亦包括在內，然而無論直接或間接證據，其為訴訟上
    之證明，須於通常一般之人均不致有所懷疑，而得確信其為
    真實之程度者，始得據為有罪之認定，倘其證明尚未達到此
    一程度，而有合理之懷疑存在，無從使事實審法院得有罪之
    確信時，即應由法院諭知被告無罪之判決（最高法院７６年台
    上字第４９８６號判決意旨參照）。
三、公訴意旨認被告涉犯上開罪嫌，無非係以告訴人甲○○之指述
    、內政部警政署反詐騙諮詢專線紀錄表、統一超商貨態查詢
    紀錄表、超商取貨監視器畫面翻拍照片等為其主要論據。然
    查：
（一）被告據以為如附表一編號１、４所示提領贓款犯行之人頭帳
      戶，固係告訴人甲○○於１０８年５月１０日１２時５８分許，在高雄
      市○○區○○○路○○○號之統一超商大德門市寄出，而後為寅○○
      指示卯○○於如附表二編號１所示之時間、地點領取，此據
      證人即告訴人甲○○於警詢中指述明確（見警２３９５９號卷第９
      至１０頁），並經證人即同案被告寅○○於偵訊中及證人即同
      案被告卯○○於警詢、偵訊中供述屬實（寅○○部分見偵４６９５
      號卷第４２頁；卯○○部分見警２３９５９號卷第２至４頁，偵５４９５
      號卷第４６頁），且有內政部警政署反詐騙諮詢專線紀錄表
      、統一超商貨態查詢系統資料、包裹配送狀態查詢資料各
      １份、超商取貨監視器畫面翻拍照片４張在卷可憑（見警２３
      ９５９號卷第１１至１４頁，警１３０５４號卷第３１０頁），堪可認定
      。
（二）惟告訴人甲○○寄送上開金融帳戶資料之行為，業經臺灣屏
      東地方法院以１０８年度簡字第２０８７號判決認係犯幫助詐欺
      取財罪，處以拘役５０日確定，有上開判決１份附卷可考（
      見本院金訴５號卷第３８３至３８６頁），已難認告訴人甲○○係
      受詐欺集團詐騙陷於錯誤並交付財物之被害人。況就詐騙
      集團所取得之金融帳戶資料來源而言，詐騙集團用以收取
      詐欺款項之存摺、提款卡，固無從排除確實係以詐騙方式
      ，使該等帳戶資料之所有人陷於錯誤而交付之情形，然仍
      以受利益所誘以致基於幫助詐欺之不確定故意而提供金融
      帳戶資料者為大宗。衡以現今詐騙集團組織龐大，分工細
      密，被告於本案詐欺集團中僅係負責持同案被告寅○○交付
      之提款卡提領贓款，是否能確知其所持以領取贓款之金融
      帳戶資料究係詐騙集團成員蒐羅取得，抑或係向他人詐騙
      取得，實難認定。則在卷內無其他積極證據足證被告確知
      其所持以領取贓款之帳戶資料係詐騙集團施用詐術取得之
      情況下，自無從逕認被告對於該帳戶資料之取得，亦涉犯
      刑法第３３９條之４第１項第２款之三人以上共同犯詐欺取財罪
      嫌。
（三）綜上所述，公訴意旨就此部分所舉事證，尚不足以使本院
      達於通常一般之人均不致有所懷疑，而得確信被告有為此
      部分犯行之有罪心證程度，依上開說明，即應為被告無罪
      之諭知。
據上論斷，應依刑事訴訟法第２９９條第１項前段、第３０１條第１項，
組織犯罪防制條例第３條第１項後段、第８條第１項後段，洗錢防制
法第１４條第１項、第１６條第２項，刑法第１１條、第２８條、第３３９條
之４第１項第２款、第５５條、第４７條第１項、第５１條第５款、第３８條
之１第１項前段、第３項、第４０條之２第１項，刑法施行法第１條之１
第１項，判決如主文。
本案經檢察官徐鈺婷追加起訴及檢察官柯木聯移送併辦，檢察官
吳明駿、廖俊豪到庭執行職務。
中　　華　　民　　國　　110 　年　　5 　　月　　31　　日
                  刑事第四庭  審判長法  官  陳仁智
                                    法  官  沈芳伃
                                    法  官  簡仲頤
以上正本證明與原本無異。
如不服本判決應於收受判決後20日內向本院提出上訴書狀，並應敘述具體理由；其未敘述上訴理由者，應於上訴期間屆滿後20日內向本院補提理由書（均須按他造當事人之人數附繕本）「切勿逕送上級法院」。告訴人或被害人如對於本判決不服者，應具備理由請求檢察官上訴，其上訴期間之計算係以檢察官收受判決正本之日期為準。　　　　　　　　　　　　　　　　　　
中　　華　　民　　國　　110 　年　　5 　　月　　31　　日
　　　　                            書記官　吳明蓉
附表一：（金額：新臺幣）
編號 對應之追加起訴書附表編號 被害人 詐欺方式 匯款時間 匯款金額 匯入金融帳戶 取簿手 取簿指示者 提領車手 收水 提領時間 提領地點 提領金額（跨行提款手續費不計入） 證　　據 宣告刑及沒收 １  １０９年度金訴字第５號之追加起訴書附表二編號１、附表三編號１ 辛○○（提出告訴） 於１０８年５月１３日９時４３分許，撥打電話予辛○○，假冒係其同學吳○○，佯稱：投資周轉，急需用錢云云，致辛○○陷於錯誤，而匯款至右列帳戶。 １０８年５月１３日１２時８分許 １５萬元 甲○○申設之彰化商業銀行帳號○○○○○○○○○○○○○○號帳戶 卯○○ 寅○○ 乙○○ 寅○○ １０８年５月１３日１２時３８分許 嘉義縣○○鄉○○○○區○○路○○號「○○實業股份有限公司」之自動櫃員機 ３萬元 ①證人即告訴人辛○○於警詢中之指述（見警１４３０５號卷第１９至２０頁）。 ②辛○○之嘉義市政府警察局第二分局北門派出所陳報單、受理詐騙帳戶通報警示簡便格式表、內政部警政署反詐騙案件紀錄表、元大銀行國內匯款申請書各１紙（見警１４３０５號卷第１８、２２、２４至２５頁）。 ③甲○○申設左列金融帳戶之開戶資料、交易明細各１份（見偵緝３５９號卷第２３至４４頁）。 ④乙○○於左列提領時間至左列提領地點提領款項之監視器畫面翻拍照片５張（見警１４３０５號卷第４６至４８頁）。 ⑤乙○○、寅○○於１０８年５月１３日１０時４７分許，分別騎乘機車至嘉義縣○○鄉○○路○段○○○號「土地銀行民雄分行」前會合，及於同日１２時４４分先後騎乘機車離開左列提領地點之監視器畫面翻拍照片各１張（見警１５２５６號卷第６２至６３頁）。 乙○○三人以上共同犯詐欺取財罪，累犯，處有期徒刑壹年參月。未扣案之犯罪所得新臺幣肆仟伍佰元沒收，於全部或一部不能沒收或不宜執行沒收時，追徵其價額。            同日１２時３９分許  ３萬元              同日１２時４０分許  ３萬元              同日１２時４１分許  ３萬元              同日１２時４３分許  ３萬元   ２ １０９年度金訴字第５號之追加起訴書附表二編號４、附表三編號２至４ 己○○（提出告訴） 於１０８年５月１３日１０時３０分許，以通訊軟體ＬＩＮＥ聯繫己○○，假冒係其姪兒許○○，佯稱：急需用錢，欲借款云云，致己○○陷於錯誤，而匯款至右列帳戶。 １０８年５月１３日１２時４９分許 ３０萬元 曾○○申設之臺灣銀行帳號○○○○○○○○○○○○號帳戶 不明 不明 乙○○ 寅○○ １０８年５月１３日１２時５９分２５秒許 嘉義縣○○鄉○○○路○號「民雄頭橋郵局」之自動櫃員機 ２萬元 ①證人即告訴人己○○於警詢中之指述（見警１４３０５號卷第２８至３０頁）。 ②己○○之臺北市政府警察局北投分局永明派出所陳報單、受理各類案件紀錄表、受理刑事案件報案三聯單、內政部警政署反詐騙案件紀錄表、臺灣銀行無摺存入憑條存根、郵政跨行匯款申請書各１紙、受理詐騙帳戶通報警示簡便格式表２紙（見警１４３０５號卷第２７、３１至３２、３４至３７頁）。 ③曾○○申設左列金融帳戶之交易明細１份（見偵５９０４號卷第１８頁）。 ④朱○○申設左列金融帳戶之交易明細１份（見偵５９０４號卷第２４頁）。 ⑤乙○○於左列提領時間至左列提領地點提領款項之監視器畫面翻拍照片共１２張（１０８年５月１３日部分共８張，見警１５２５６號卷第６５至６６頁、警３４３４５號卷第３２０頁；同年月１４日部分共３張，見警６１８２號卷第７４頁；同年月１５日部分１張，見警６１８２號卷第７５頁）。 ⑥詐騙集團提款車手乙○○提領詐騙贓款一覽表２紙、嘉義市政府警察局第一分局影像調閱管制表１份（見警６１８２號卷第３７至４０頁）。 乙○○三人以上共同犯詐欺取財罪，累犯，處有期徒刑壹年陸月。未扣案之犯罪所得新臺幣壹萬貳仟捌佰玖拾柒元沒收，於全部或一部不能沒收或不宜執行沒收時，追徵其價額。            同日１３時４分１６秒許 嘉義縣○○鄉○○路○段○○號「臺灣企銀民雄分行」之自動櫃員機 ２萬元 【擴張審理】              同日１３時４分５５秒許  ２萬元 【擴張審理】              同日１３時５分３５秒許  ２萬元 【擴張審理】              同日１３時６分１２秒許  ２萬元 【擴張審理】              同日１３時８分２秒許 嘉義縣○○鄉○○村○○○○號「民雄鄉農會興南分部」之自動櫃員機 ２萬元              同日１３時８分４１秒許  ２萬元 　 　 　 　              同日１３時３５分５８秒許 嘉義縣○○鄉○○村○○○路○○號「○○實業股份有限公司」之自動櫃員機 １萬元 【擴張審理】              １０８年５月１４日０時２分１３秒許 嘉義市○○路○○○號「臺灣銀行」之自動櫃員機 １０萬元              同日０時３分２１秒許  ５萬元       １０８年５月１４日１３時２３分許 ２８萬元 朱○○申設之台新商業銀行帳號○○○○○○○○○○○○○○號帳戶 卯○○ 寅○○   １０８年５月１５日０時３０分許 嘉義市○區○○路○○○號「台新銀行」之自動櫃員機 １２萬９０００元              同日０時３１ 分許  ９００元   ３ １０９年度金訴字第５號之追加起訴書附表二編號５、附表三編號５ 丑○○ （未有提出告訴） 於１０８年５月１３日１０時３０分許，撥打電話予丑○○，假冒係其友人董○○，佯稱：急需現金，欲借款云云，致丑○○陷於錯誤，而匯款至右列帳戶。 １０８年５月１３日１３時１４分許 １５萬元 蔡○○申設之台中商業銀行帳號○○○○○○○○○○○○號帳戶 不明 不明 乙○○ 寅○○ １０８年５月 １３日１３時 ２２分８秒許 嘉義縣○○鄉○○○路○號「民雄頭橋郵局」之自動櫃員機 ２萬元 ①證人即被害人丑○○於警詢中之指述（見警１４３０５號卷第４０至４１頁）。 ②丑○○之桃園市政府警察局桃園分局龍安派出所陳報單、受理詐騙帳戶通報警示簡便格式表、受理各類案件紀錄表、受理刑事案件報案三聯單、內政部警政署反詐騙諮詢專線紀錄表、合作金庫商業銀行匯款申請書各１紙（見警１４３０５號卷第３９、４２至４５頁，警１５２５６號卷第５２頁）。 ③蔡○○申設左列金融帳戶之開戶資料、交易明細各１份（見偵緝３５９號卷第４７至５３頁）。 ④乙○○於左列提領時間至左列提領地點提領款項之監視器畫面翻拍照片２張（見警１４３０５號卷第５０至５１頁）。　 　 乙○○三人以上共同犯詐欺取財罪，累犯，處有期徒刑壹年參月。未扣案之犯罪所得新臺幣肆仟肆佰玖拾柒元沒收，於全部或一部不能沒收或不宜執行沒收時，追徵其價額。            同日１３時２ ２分５９秒許  ２萬元              同日１３時２ ３分４４秒許  ２萬元              同日１３時２ ４分３４秒許  ２萬元              同日１３時２ ５分１９秒許  ２萬元              同日１３時２ ６分２秒許  ２萬元              同日１３時２ ７分１秒許  ２萬元              同日１３時２ ８分４秒許  ９０００元              同日１３時２ ９分４１秒許  ９００元   ４ １０９年度金訴字第５號之追加起訴書附 表二編號９、附表三編號６ 丙○○ （提出告訴） 於１０８年５月１３日１２時許，以通訊軟體ＬＩＮＥ聯繫丙○○之妻，假冒係其等親戚鄭○○，佯稱：欲借款云云，致丙○○陷於錯誤，而匯款至右列帳戶。 １０８年５月１３日１４時２分許 １０萬元 甲○○申設之彰化商業銀行帳號○○○○○○○○○○○○○○號帳戶 卯○○ 寅○○ 乙○○ 寅○○ １０８年５月１４日０時７分許 嘉義市○區○○路○○○號「彰化銀行」之自動櫃員機 ３萬元 ①證人即告訴人丙○○於警詢中之指述（見警６１８２號卷第１６至１７頁）。 ②丙○○之新北市政府警察局板橋分局信義派出所受理詐騙帳戶通報警示簡便格式表、內政部警政署反詐騙案件紀錄表、郵政跨行匯款申請書各１紙（見警６１８２號卷第５８至６０頁）。 ③甲○○申設左列金融帳戶之開戶資料、交易明細各１份（見偵緝３５９號卷第２３至４４頁）。 ④乙○○於左列提領時間至左列提領地點提領款項之監視器畫面翻拍照片２張（見警６１８２號卷第７４至７５頁）。 ⑤詐騙集團提款車手乙○○提領詐騙贓款一覽表２紙、嘉義市政府警察局第一分局影像調閱管制表１份（見警６１８２號卷第３７至４０頁）。　　 乙○○三人以上共同犯詐欺取財罪，累犯，處有期徒刑壹年參月。未扣案之犯罪所得新臺幣參仟元沒收，於全部或一部不能沒收或不宜執行沒收時，追徵其價額。            同日０時８分許  ３萬元              同日０時９分許  ３萬元              同日０時１０分許  １萬元   ５ １０９年度金訴字第５號之追加起訴書附 表二編號６、附表三編號７、８ 丁○○（提出告訴） 於１０８年５月１３日１７時許，撥打電話予丁○○，假冒係其友人，佯稱：急需現金周轉，欲借款云云，致丁○○陷於錯誤，而匯款至右列帳戶。 １０８年５月１４日９時３５分許 ５萬元 翁林○○設之華南商業銀行帳號○○○○○○ ○○○○○○號帳戶 不明 不明 乙○○ 寅○○ １０８年５月 １４日９時４ ５分５３秒許 嘉義市○區○○路 ○○○號「遠東銀行嘉義分行」之自動櫃員機 ２萬元 ①證人即告訴人丁○○於警詢中之指述（見警２２９４號卷第８至９頁）。 ②丁○○之臺中市政府警察局第三分局勤工派出所受理各類案件紀錄表、受理刑事案件報案三聯單、受理詐騙帳戶通報警示簡便格式表、內政部警政署反詐騙諮詢專線紀錄表、金融機構協助受詐騙民眾通知疑似警示帳戶通報單各１份，及丁○○申設之中國信託銀行存款交易明細１紙（見警２２９４號卷第１０至１２、１４、１６、２０頁）。 ③翁林○○設左列金融帳戶之開戶資料、交易明細各１份（見偵５９０４號卷第２２至２３頁）。 ④乙○○於左列提領時間至左列提領地點提領款項之監視器畫面翻拍照片１１張（見警２２９４號卷第２４至２６頁反面）。 ⑤詐騙集團提款車手乙○○提領詐騙贓款一覽表２紙、嘉義市政府警察局第一分局影像調閱管制表１份（見警６１８２號卷第３７至４０頁）。　　 乙○○三人以上共同犯詐欺取財罪，累犯，處有期徒刑壹年參月。未扣案之犯罪所得新臺幣參仟元沒收，於全部或一部不能沒收或不宜執行沒收時，追徵其價額。     １０８年５月１４日９時３７分許 ５萬元                      同日９時４８分２４秒許 嘉義市○區○○街○○○號「合作金庫銀行」之自動櫃員機 ２萬元              同日９時４９分１０秒許  ２萬元              同日９時４９分５８秒許  ２萬元              同日９時５０分４２秒許  ２萬元   ６ １０９年度金訴字第５號之追加起訴書附表二編號７、附表三編號９ 戊○○ （提出告訴） 於１０８年５月１２日２０時許，撥打通訊軟體ＬＩＮＥ電話予戊○○，假冒係其大嫂，佯稱：急需現金周轉，欲借款云云，致戊○○陷於錯誤，而匯款至右列帳戶。 １０８年５月１４日１３時１９分許 ２０萬１０００元 庚○○申設之台北富邦商業銀行帳號○○○○○○○○○○○○號帳戶 不明 不明 乙○○ 寅○○ １０８年５月 １５日０時１ ４分許 嘉義市○區○○街○○○號「嘉義北社郵局」（追加起訴書誤載為嘉義市○區○○街○○○號成功街郵局）之自動櫃員機 ２萬元 ①證人即告訴人戊○○於警詢中之指述（見警３３２１號卷第３５至３６頁）。 ②戊○○之臺中市政府警察局第三分局健康派出所受理刑事案件報案三聯單、受理詐騙帳戶通報警示簡便格式表、內政部警政署反詐騙案件紀錄表、國泰世華商業銀行匯出匯款憑證各１份（見警３３２１號卷第３８至４１頁）。 ③庚○○申設左列金融帳戶之交易明細１份（見警３３２１號卷第３２至３３頁）。 ④乙○○於左列提領時間至左列提領地點提領款項之監視器畫面翻拍照片２張、詐欺車手乙○○提領贓款一覽表１紙（見警３３２１號卷第１６至１７頁）。 ⑤乙○○於１０８年５月１５日０時３４分許，騎乘機車至左列「成功街郵局」，下車提領贓款後，再與寅○○所駕駛自用小客車會合之路口監視器畫面翻拍照片共１０張（見警３３２１號卷第２２至２６頁）。 乙○○三人以上共同犯詐欺取財罪，累犯，處有期徒刑壹年貳月。未扣案之犯罪所得新臺幣壹仟伍佰參拾元沒收，於全部或一部不能沒收或不宜執行沒收時，追徵其價額。            同日０時１５分許  ２萬元              同日０時１７分許  １萬元              同日０時３５分許 嘉義市○區○○街○○○號「成功街郵局」之自動櫃員機 １０００元（以戊○○匯款金額為上限） 【擴張審理】   ７ １０９年度金訴字第５號之追加起訴書附表二編號８、附表三編號１１ 子○○ （提出告訴） 於１０８年５月１６日１０時１０分許，撥打電話予子○○，假冒係其學弟，佯稱：因有貨款急需付錢，欲借款云云，致子○○陷於錯誤，而匯款至右列帳戶。 １０８年５月１７日１１時２５分許 ４０萬元 陳○○申設之玉山商業銀行帳號○○○○○○○○○○○○○號帳戶 不明 不明 乙○○ 寅○○ １０８年５月１８日０時１４分５４秒許 嘉義市○區○○路○○○號「玉山銀行嘉義分行」之自動櫃員機 ３萬元 ①證人即告訴人子○○於警詢中之指述（見警３３２１號卷第４８至５２頁）。 ②子○○之新北市政府警察局三重分局厚德派出所受理刑事案件報案三聯單１紙、受理詐騙帳戶通報警示簡便格式表２紙、內政部警政署反詐騙案件紀錄表１份、網路匯款交易明細２筆（見警３３２１號卷第５５頁，警１５７３號卷第２１５、２２５至２２６、２３１、２３３頁）。 ③陳○○申設左列金融帳戶之開戶資料、交易明細各１份（見偵５９０４號卷第２６至２７頁）。 ④方○○申設左列金融帳戶之交易明細１份（見警３３２１號卷第４５至４６頁）。 ⑤乙○○於左列提領時間至左列提領地點提領款項之監視器畫面翻拍照片１張、詐欺車手乙○○提領贓款一覽表１紙（見警３３２１號卷第１６、１８頁）；監視器畫面翻拍照片２張、詐騙集團提款車手乙○○提領詐騙贓款一覽表２紙、嘉義市政府警察局第一分局影像調閱管制表１份（見警６１８２號卷第３７至４０、７５至７６頁）。 ⑥乙○○於１０８年５月１８日０時２分許，騎乘機車至左列「成功街郵局」，下車提領贓款後，再與寅○○所駕駛自用小客車會合之路口監視器畫面翻拍照片共１０張（見警３３２１號卷第２７至３１頁）。 乙○○三人以上共同犯詐欺取財罪，累犯，處有期徒刑壹年伍月。            同日０時１５分５８秒許  ３萬元              同日０時２４分１秒許 嘉義市○區○○路○○○號「玉山證券」之自動櫃員機 ３萬元              同日０時２４分５７秒許  ３萬元              同日０時２５分４２秒許  ３萬元       １０８年５月１７日１１時２５分許（追加起訴書誤載為同年月２２日１１時許） ４０萬元 方○○申設之中華郵政股份有限公司帳號○○○○○○○○○○○○○○號帳戶 卯○○ 寅○○   同日０時３分許 嘉義市○區○○街○○○號「成功街郵局」之自動櫃員機 ６萬元              同日０時４分許  ６萬元              同日０時５分許  ３萬元   ８ １０９年度金訴字第５號之追加起訴書附表二編號１０及附表三編號１２ 壬○○ （提出告訴） 於１０８年５月１７日１１時許，撥打電話予壬○○，假冒係其胞弟，佯稱：因生病開刀，急需現金云云，致壬○○陷於錯誤，而匯款至右列帳戶。 １０８年５月１７日１３時４４分許 ２８萬元 賴○○申設之華泰商業銀行帳號○○○○○○○○○○○○○號（追加起訴書誤載為中國信託銀行帳號○○○○○○○○○○○○○○○○號）帳戶 不明 不明 乙○○ 寅○○ １０８年５月 １８日０時３ ６分許 嘉義市○區○○○路○○○號「中國信託銀行」之自動櫃員機 ２萬元 ①證人即告訴人壬○○於警詢中之指述（見警６１８２號卷第３３至３５頁）。 ②壬○○之新北市政府警察局海山分局文聖派出所受理詐騙帳戶通報警示簡便格式表、內政部警政署反詐騙諮詢專線紀錄表、第一商業銀行匯款申請書回條各１紙（見警６１８２號卷第７０至７２頁）。 ③賴○○申設左列金融帳戶之開戶資料、交易明細各１份（見偵５９０４號卷第２８至２９頁）。 ④乙○○於左列提領時間至左列提領地點提領款項之監視器畫面翻拍照片４張、詐騙集團提款車手乙○○提領詐騙贓款一覽表２紙、嘉義市政府警察局第一分局影像調閱管制表１份（見警６１８２號卷第３７至４０、７６頁）。 　 乙○○三人以上共同犯詐欺取財罪，累犯，處有期徒刑壹年參月。            同日０時３８分許  ２萬元              同日０時３９分許  ２萬元              同日０時３９分許  ２萬元              同日０時４０分許  ２萬元              同日０時４３分許 嘉義市○區○○路○○○號「彰化銀行」之自動櫃員機 ２萬元              同日０時４３分許  １萬元   ９ １０９年度金訴字第５號之追加起訴書附表二編號１１及附表三編號１３ 癸○○ （提出告訴） 於１０８年５月１３日９時３０分許，撥打電話予癸○○，假冒係其友人陳○○，佯稱：急需現金周轉，欲借款云云，致癸○○陷於錯誤，而匯款至右列帳戶。 １０８年５月１４日１０時４０分許（追加起訴書誤載為同日１０時３０分許） ５萬元 林○○申設之中國信託銀行帳號○○○○○○○○○○○○號帳戶 卯○○ 寅○○ 乙○○ 寅○○ １０８年５月 １４日１０時 ５３分許 雲林縣○○鎮○○路○○○號「統一超商雲嘉店」之自動櫃員機 ５萬元 ①證人即告訴人癸○○於警詢中之指述（見警１２７２號卷第３１至３７頁）。 ②癸○○之臺北市政府警察局大安分局瑞安街派出所陳報單、受理各類案件紀錄表、受理刑事案件報案三聯單、受理詐騙帳戶通報警示簡便格式表、內政部警政署反詐騙案件紀錄表、金融機構聯防機制通報單、中國信託銀行新臺幣存提款交易憑證各１紙（見警１２７２號卷第４１至４５、５７至６１頁）。 ③林○○申設左列金融帳戶之交易明細１份（見偵１７２號卷第２９頁正、反面）。 ④乙○○於左列提領時間至左列提領地點提領款項之監視器畫面翻拍照片５張（見警１２７２號卷第５１至５５頁）。 乙○○三人以上共同犯詐欺取財罪，累犯，處有期徒刑壹年貳月。未扣案之犯罪所得新臺幣壹仟伍佰元沒收，於全部或一部不能沒收或不宜執行沒收時，追徵其價額。 １０ １１０年度金訴字第１０７號之追加起訴書附表一編號１、附表二編號１ 陳○○ （提出告訴） 於１０８年５月１３日１０時３２分許，撥打電話予陳○○，假冒係其友人李科甲，佯稱：急需現金周轉，欲借款云云，致陳○○陷於錯誤，而匯款至右列帳戶。 １０８年５月１３日１１時３５分許 １０萬元 林○○申設之中國信託銀行帳號○○○○○○○○○○○○號帳戶 卯○○ 寅○○ 乙○○ 寅○○ １０８年５月 １３日１２時 ２２分許 嘉義縣○○鄉○○路○號「民雄雙福郵局」之自動櫃員機 ２萬元 ①證人即告訴人陳○○於警詢中之指述（見警３４３４５號卷第２６３至２６５頁）。 ②陳○○之臺中市政府警察局第六分局西屯派出所陳報單、受理各類案件紀錄表、受理刑事案件報案三聯單、受理詐騙帳戶通報警示簡便格式表、內政部警政署反詐騙案件紀錄表、金融機構聯防機制通報單、台中銀行國內匯款申請書回條各１紙（見警３４３４５號卷第２６２、２６６至２７１頁）。 ③林○○申設左列金融帳戶之交易明細１份（見偵１７２號卷第２９頁正、反面）。 ④乙○○於左列提領時間至左列提領地點提領款項之監視器畫面翻拍照片２張（見警３４３４５號卷第３１９頁）。 乙○○三人以上共同犯詐欺取財罪，累犯，處有期徒刑壹年參月。未扣案之犯罪所得新臺幣參仟元沒收，於全部或一部不能沒收或不宜執行沒收時，追徵其價額。            同日１２時２ ３分許  ２萬元              同日１２時２ ４分許  ２萬元              同日１２時２ ７分許 嘉義縣○○鄉○○路○號「臺灣菸酒公司（嘉義酒廠）」之自動櫃員機 ２萬元              同日１２時２ ８分許  ２萬元   １１ １１０年度金訴字第１０７號之追加起訴書附表一編號２、附表二編號２ 江○○ （提出告訴） 於１０８年５月８日１６時６分許，撥打電話予江○○，假冒係其外甥，佯稱：急需現金周轉，欲借款云云，致江○○陷於錯誤，而匯款至右列帳戶。 １０８年５月１３日１４時４５分許 １５萬元 張○○申設之中國信託商業銀行帳號○○○○○○○○○○○○號帳戶 卯○○ 寅○○ 乙○○ 寅○○ １０８年５月 １３日１４時 ５３分１８秒許 嘉義縣○○鄉○○路○段○○號「協同高中」之自動櫃員機 ２萬元 ①證人即告訴人江○○於警詢中之指述（見警３４３４５號卷第２７３至２７４頁）。 ②江○○之臺中市政府警察局第二分局育才派出所陳報單、受理各類案件紀錄表、受理刑事案件報案三聯單、受理詐騙帳戶通報警示簡便格式表、內政部警政署反詐騙諮詢專線紀錄表、金融機構聯防機制通報單、國泰世華商業銀行匯出匯款憑證各１份（見警３４３４５號卷第２７２、２７５至２８１頁）。 ③張○○申設左列金融帳戶之交易明細１份（見偵１７２號卷第２６頁）。 ④乙○○於左列提領時間至左列提領地點提領款項之監視器畫面翻拍照片１張（見警３４３４５號卷第３２２頁）。 乙○○三人以上共同犯詐欺取財罪，累犯，處有期徒刑壹年參月。未扣案之犯罪所得新臺幣參仟陸佰元沒收，於全部或一部不能沒收或不宜執行沒收時，追徵其價額。            同日１４時５ ３分５０秒許  ２萬元              同日１４時５ ４分２８秒許  ２萬元              同日１４時５ ５分３秒許  １萬元              同日１４時５ ５分３６秒許  ２萬元              同日１４時５ ６分７秒許  ２萬元              同日１４時５ ７分３１秒許  １萬元   
附表二：
編號 被害人 詐欺方式 遭詐騙帳戶 取簿時間 取簿地點 取簿手 指示者 １  甲○○ 詐騙集團成員佯裝成借貸網站之借貸人員，並稱需要審視告訴人甲○○財務狀況，使甲○○陷於錯誤，於１０８年５月１０日１３時許，寄送其右列帳戶之存摺及提款卡。 甲○○申設之彰化商業銀行帳號○○○○○○○○○○○○○○號帳戶 １０８年５月１２日１９時３６分許 嘉義市○區○○○路○○○號統一超商安捷門市 卯○○ 寅○○ 
附錄本案論罪科刑法條：
壹、組織犯罪防制條例第３條：
　　發起、主持、操縱或指揮犯罪組織者，處３年以上１０年以下
    有期徒刑，得併科新臺幣１億元以下罰金；參與者，處６月以
    上５年以下有期徒刑，得併科新臺幣１千萬元以下罰金。但參
    與情節輕微者，得減輕或免除其刑。
　　具公務員或經選舉產生之公職人員之身分，犯前項之罪者，
    加重其刑至二分之一。
　　犯第一項之罪者，應於刑之執行前，令入勞動場所，強制工
    作，其期間為３年。
　　前項之強制工作，準用刑法第９０條第２項但書、第３項及第９８
    條第２項、第３項規定。
　　以言語、舉動、文字或其他方法，明示或暗示其為犯罪組織
    之成員，或與犯罪組織或其成員有關聯，而要求他人為下列
    行為之一者，處３年以下有期徒刑，得併科新臺幣３百萬元以
    下罰金：
　　一、出售財產、商業組織之出資或股份或放棄經營權。
　　二、配合辦理都市更新重建之處理程序。
　　三、購買商品或支付勞務報酬。
　　四、履行債務或接受債務協商之內容。
　　前項犯罪組織，不以現存者為必要。
　　以第５項之行為，使人行無義務之事或妨害其行使權利者，
    亦同。
　　第５項、第７項之未遂犯罰之。
貳、洗錢防制法第１４條：
    有第二條各款所列洗錢行為者，處７年以下有期徒刑，併科
    新臺幣５００萬元以下罰金。
　　前項之未遂犯罰之。
　　前二項情形，不得科以超過其特定犯罪所定最重本刑之刑。
參、中華民國刑法第３３９條之４：
    犯第３３９條詐欺罪而有下列情形之一者，處１年以上７年以下
    有期徒刑，得併科１００萬元以下罰金：
    一、冒用政府機關或公務員名義犯之。
    二、三人以上共同犯之。
    三、以廣播電視、電子通訊、網際網路或其他媒體等傳播工
        具，對公眾散布而犯之。
　　前項之未遂犯罰之。